【裁判字號】    95,台非,54
【裁判日期】    950310
【裁判案由】    違反家庭暴力防治條例
【裁判全文】
最高法院刑事判決                九十五年度台非字第五四號
    上  訴  人  最高法院檢察署檢察總長
    被      告  甲○○
                        39弄.
上列上訴人因被告違反家庭暴力防治條例案件，對於台灣高等法
院台中分院中華民國九十四年十一月二十三日第二審確定判決（
九十四年度上易字第一一一六號，起訴案號：台灣台中地方法院
檢察署九十三年度偵字第一八二四七號），認為違法，提起非常
上訴，本院判決如下：
    主  文
原判決關於未宣告被告在緩刑期內應付保護管束違背法令之部分
撤銷。
    理  由
非常上訴理由稱：「按判決不適用法則或適用不當者，為違背法
令，刑事訴訟法第三百七十八條定有明文。又犯家庭暴力罪或違
反保護令罪而受緩刑之宣告者，在緩刑期內應付保護管束；所稱
家庭暴力罪者，謂家庭成員間故意實施家庭暴力行為而成立其他
法律所規定之犯罪，此觀之家庭暴力防治法第三十條、第二條第
二項規定甚明。本件原判決認定被告甲○○與告訴人黃淑鳳原係
夫妻關係（業於民國九十三年九月十五日離婚），二人為家庭暴
力防治法第三條第一款所稱之家庭成員，被告於九十三年八月二
十六日晚上八時許，在台中縣豐原市○○街二四０巷三三九弄二
十七號住處，因細故與告訴人發生口角爭執，竟基於傷害之犯意
，以徒手方式，用力拉扯告訴人雙手，並強撞大門，致使告訴人
因此受有右腕部二公分乘以三公分瘀傷、左小臂二公分乘以四公
分瘀傷之傷害等情。因而撤銷第一審無罪判決改論被告傷害人之
身體，處拘役貳拾日，如易科罰金，以參佰元折算壹日，併宣告
緩刑貳年之判決。查被告所犯刑法第二百七十七條第一項之傷害
罪，係屬家庭暴力防治法第二條第二項所稱之家庭暴力罪，既受
緩刑之宣告，依同法第三十條第一項規定在緩刑期內應付保護管
束，乃原判決竟未宣告被告在緩刑期內應付保護管束，揆之首開
說明，即有判決不適用法則之違背法令。案經確定，爰依刑事訴
訟法第四百四十一條、第四百四十三條規定提起非常上訴，以資
糾正。」等語。
本院按判決不適用法則或適用不當者，為違背法令；犯家庭暴力
罪或違反保護令罪而受緩刑之宣告者，在緩刑期內應付保護管束
，刑事訴訟法第三百七十八條、家庭暴力防治法第三十條第一項
分別定有明文。原判決以被告甲○○於九十三年八月二十六日晚
上八時許，在台中縣豐原市○○街二四０巷三三九弄二七號住處
，因細故與其妻黃淑鳳口角爭執，竟基於傷害犯意，以徒手方式
用力拉扯黃淑鳳雙手，並強撞大門，致黃淑鳳右腕部二公分乘以
三公分瘀傷、左小臂二公分乘以四公分瘀傷，犯刑法第二百七十
七條第一項之傷害罪，而對被告科處拘役貳拾日，如易科罰金，
以參佰元折算壹日，緩刑貳年在案。查被告所犯係屬家庭暴力防
治法第二條第二項所稱之家庭暴力罪，因原判決漏未依同法第三
十條第一項規定，宣告被告在緩刑期內應付保護管束，顯有適用
法則不當之違誤。案經確定，非常上訴意旨執以指摘，為有理由
，惟原判決尚非不利於被告，應由本院將原判決上揭違背法令之
部分撤銷，以資糾正。
據上論結，應依刑事訴訟法第四百四十七條第一項第一款前段，
判決如主文。
中    華    民    國  九十五  年    三    月    十    日
                      最高法院刑事第十庭
                          審判長法官  洪  清  江
                                法官  石  木  欽
                                法官  林  勤  純
                                法官  陳  晴  教
                                法官  蕭  仰  歸
      本件正本證明與原本無異
                                      書  記  官
中    華    民    國  九十五  年    三    月   二十   日
                                                      V


司法院資訊處製作；財團法人民間司法改革基金會備份。
